臺灣桃園地方法院刑事判決　　　　　100年度交簡上字第160號
公　訴　人　臺灣桃園地方法院檢察署檢察官
上　訴　人
即　被　告　高睿志原名高紀勝.
上列上訴人因公共危險等案件，不服本院100 年度壢交簡字第71
5 號100 年7 月5 日之第一審刑事簡易判決（臺灣桃園地方法院
檢察署檢察官聲請簡易判決處刑書案號：100 年度偵字第5147號
），提起上訴，本院管轄之第二審合議庭判決如下：
    主  文
上訴駁回。
    事實及理由
一、證據能力：
  (一)按被告之自白，非出於強暴、脅迫、利誘、詐欺、疲勞訊問
    、違法羈押或其他不正之方法，且與事實相符者，得為證據
    ；被告陳述其自白係出於不正之方法者，應先於其他事證而
    為調查，該自白如係經檢察官提出者，法院應命檢察官就自
    白之出於自由意志，指出證明之方法，刑事訴訟法第156 條
    第1 項、第3 項定有明文。準此，被告經合法傳喚但無正當
    理由未於審判期日到庭，並無可認對檢察官所提其於警詢時
    、偵查中不利於己之供述有何爭執，復本院亦查無有何顯然
    不正之方法取得情事，而悖於其自由意志，是被告前開不利
    於己供述得為證據，合先敘明。
  (二)次按被告以外之人於審判外之陳述雖不符刑事訴訟法第159
    條之1 至之4 規定，而經當事人於審判程序同意作為證據，
    法院審酌該言詞陳述或書面陳述作成時之情況，認為適當者
    ，亦得為證據；當事人、代理人或辯護人於法院調查證據時
    ，知有刑事訴訟法第159 條第1 項不得為證據之情形，而未
    於言詞辯論終結前聲明異議者，視為有前項之同意，同法第
    159 條之5 定有明文。又該條立法意旨在於傳聞證據未經當
    事人之反對詰問予以核實，原則上先予排除，惟若當事人已
    放棄反對詰問權，於審判程序中表明同意該等傳聞證據可作
    為證據；或於言詞辯論終結前未聲明異議，基於尊重當事人
    對傳聞證據之處分權，及證據資料愈豐富，愈有助於真實發
    見之理念，且強化言詞辯論主義，使訴訟程序得以順暢進行
    ，上開傳聞證據亦均具有證據能力。準此，被告既未遵期到
    庭，已形同自行放棄對質詰問權，又就檢察官提出之被告以
    外之人於審判外所為陳述，於言詞辯論終結前未聲明異議，
    且本院認其作成之情形並無不當之情形，經審酌後認為適當
    ，故渠等證人前開審判外之陳述均得為證據，併此敘明。
  (三)另卷附之物證、書證均與本案事實具有自然關聯性，復均屬
    書證性質，亦查無事證足認有違背法定程序或經偽造、變造
    所取得之情事，是堪認均有證據能力，附此敘明。
二、本案經本院審理結果，認第一審以被告分別觸犯刑法第185
    條之3 、第284 第1 項前段之罪，各判處有期徒刑3 月、拘
    役20日，並各諭知易科罰金之折算標準，其認事、用法均無
    違誤，量刑亦屬妥適，應予維持，並引用第一審判決書及檢
    察官聲請簡易判決處刑書記載之事實、證據及理由（如附件
    ）。
三、上訴人即被告上訴意旨略稱：被告係因婚姻及經濟問題才會
    飲酒，亦對被害人深感抱歉，被告深具悔意，保證絕不再酒
    駕，請求從輕量刑等語。
四、按法官於有罪判決中，究應如何量處罪刑，均為實體法賦予
    審理法官裁量之刑罰權事項，法官行使此項裁量權，自得依
    據個案情節，參諸刑法第57條所定各款犯罪情狀之規定，於
    該法定刑度範圍內，基於合義務性之裁量，量處被告罪刑。
    質言之，法官為此量刑之裁量權時，除不得逾越法定刑或法
    定要件外，尚應符合法規範之體系及目的，遵守一般有效之
    經驗及論理法則等法原則，亦即應兼顧裁量之外部及內部性
    ，如非顯然有裁量逾越或裁量濫用之違法情事，自不得任意
    指摘為違法，此亦為最高法院歷年多起判例所宣示之原則（
    參見最高法院80年台非字第473 號判例、75年台上字第7033
    號判例、72年台上字第6696號判例、72年台上字第3647號判
    例等）。本院以為，量刑或緩刑宣告與否之裁量權，乃憲法
    所保障法官獨立審判之核心，法院行使此項裁量權，亦非得
    以任意或自由為之，仍應受一般法律原理原則之拘束，即仍
    須符合法律授權之目的、法律秩序之理念、國民法律感情及
    一般合法有效之慣例等規範，尤其應遵守比例原則及平等原
    則之意旨，否則即可能構成裁量濫用之違法（另參見最高法
    院86年度台上字第7655號判決）。亦即如非有裁量逾越或裁
    量濫用之明顯違法情事，自不得擅加指摘其違法或不當，即
    使上級法院對下級法院裁量權之審查，亦應同此標準，此不
    僅在保障法官不受任何制度外之不當干涉，更保障法官不受
    制度內的異質干涉，此方符憲法第80條所宣示獨立審判之真
    義。
五、經查：原審判決已審酌被告明知酒精成分對人之意識能力具
    有不良影響，超量飲酒後會導致對週遭事務之辨識及反應能
    力較平常狀況薄弱，因而酒後駕車在道路上行駛，對一般往
    來之公眾及駕駛人自身皆具有高度危險性，仍漠視自己安危
    ，更枉顧公眾行之安全，於服用酒類，已處於不能安全駕駛
    動力交通工具之狀態，竟駕車行駛於公眾往來之道路，甚或
    肇致告訴人受有如附件犯罪事實欄所載之傷勢及損失，所為
    誠屬不該，復衡酌被告前已因公共危險案件，經本院以95年
    度桃交簡字第577 號判決判處罰金銀元18000 元確定；又因
    公共危險案件，經本院以96年度桃交簡字第69號判決判處拘
    役55日，並經本院96年度聲減字第5314號減為拘役27日確定
    ，此次再犯本件不能安全駕駛動力交通工具犯行，顯猶不知
    戒慎恐懼，兼被告犯後坦承犯行，且未能與告訴人達成和解
    之犯後態度等一切情狀，於法定刑之範圍內，分別量處被告
    有期徒刑3 月、拘役20日，並諭知易科罰金之折算標準，且
    未宣告緩刑，尚符憲法比例原則及平等原則之要求，原審刑
    罰裁量權之行使並無違法不當之處，業如前述。從而，被告
    以前揭情詞為由，提起上訴，為無理由，應予駁回。惟被告
    仍應落實其於上訴狀所為絕不再酒駕之承諾，切莫再犯，否
    則因酒誤事，致人死傷，害人害己，以此為甚，茲併敘明。
六、本件被告雖於言詞辯論終結後，具狀表示伊因於審理期日前
    一晚幻聽發作、服用安眠藥，故於100 年10月20日審理期日
    睡過頭而未到庭等語。惟按期日除有特別規定外，非有重大
    理由，不得變更或延展之。期日經變更或延展者，應通知訴
    訟關係人，刑事訴訟法第64條定有明文。當事人已受合法之
    通知後，雖聲請延展期日，然未經法院裁定准許前，仍須於
    原定日期到場。本件經核被告提出之診斷證明書，僅見渠曾
    因損傷後之顱內出血、眼眶損傷而於100 年9 月6 日起至10
    0 年9 月18日止至長庚醫療財團法人林口長庚紀念醫院住院
    治療，及於100 年9 月28日、100 年10月7 日復至該院門診
    治療，不足釋明渠於100 年10月20日有何無法到庭之正當理
    由，顯無非延展辯論期日不可之情形，被告既已受合法傳喚
    或通知，自應按原定審理期日到庭辯論，乃未於該期日到庭
    應訊辯論，仍屬無正當理由不到庭，爰依刑事訴訟法第371
    條規定，不待其陳述逕行判決。
據上論斷，應依刑事訴訟法第455 條之1 第1 項、第3 項、第36
8 條、第364 條、第371 條、第373 條，判決如主文。
本案經檢察官陳淑蓉到庭執行職務
中    華    民    國   100    年    10    月    28    日
                  刑事第六庭  審判長法  官  錢建榮
                                    法  官  王鐵雄
                                    法  官  游智棋
以上正本證明與原本無異。
不得上訴。
                                    書記官  陳育萱
中    華    民    國   100    年    11    月    1     日
附錄本案論罪科刑依據之法條：
中華民國刑法第185條之3
服用毒品、麻醉藥品、酒類或其他相類之物，不能安全駕駛動力
交通工具而駕駛者，處1 年以下有期徒刑、拘役或科或併科15萬
元以下罰金。
中華民國刑法第284條
（過失傷害罪）
因過失傷害人者，處6 月以下有期徒刑、拘役或5 百元以下罰金
，致重傷者，處1 年以下有期徒刑、拘役或5 百元以下罰金。
從事業務之人，因業務上之過失傷害人者，處1 年以下有期徒刑
、拘役或1 千元以下罰金，致重傷者，處3 年以下有期徒刑、拘
役或2 千元以下罰金。